【裁判字號】    96,交訴,135
【裁判日期】    970128
【裁判案由】    公共危險等
【裁判全文】
臺灣板橋地方法院刑事判決             96年度交訴字第135號
公  訴  人  臺灣板橋地方法院檢察署檢察官
被      告  甲○○
上列被告因公共危險等案件，經檢察官提起公訴（96年度偵字第
17272號） ，本院判決如下：
    主  文
甲○○犯肇事致人受傷逃逸罪，處有期徒刑柒月，減為有期徒刑
月又拾伍日，如易科罰金以新臺幣壹仟元折算壹日。緩刑貳年
。
被訴過失傷害部分公訴不受理。
    事  實
一、甲○○於民國96年1 月15日上午8 時50分許，駕駛車號7A-2
    908 號自用小客車，沿臺北縣板橋市○○路由板橋往華江橋
    方向行駛，行經長江路與文化路2 段505 巷交岔路口右轉時
    ，本應注意汽車行駛至交岔路口轉彎，對向行駛之左右轉車
    輛已轉彎須進入同一車道時，右轉彎車輛應讓左轉彎車輛先
    行，又汽車行駛時，駕駛人應注意車前狀況及兩車併行之間
    隔，並隨時採取必要之安全措施，且依當時之路況並無不能
    注意之情事，竟疏未注意即貿然右轉，適有乙○○騎乘車號
    CVZ-530 號重型機車，自華江橋機車道駛下沿長江路自對向
    車道駛來，已先行左轉駛入文化路2 段505 巷同一車道，其
    閃避不及，所駕汽車左前車頭即自後撞及乙○○機車之右後
    排氣管處，致乙○○人車倒地，受有左手、左髖、左踝部多
    處擦傷及左踝部皮膚壞死等傷害（此所涉過失傷害犯行部分
    ，已與乙○○和解而經撤回告訴）。詎甲○○駕駛上開汽車
    肇事致乙○○受傷後，明知汽車駕駛人駕駛汽車肇事致人受
    傷，應即採取救護或其他必要之措施，不得駛離，竟未待警
    察或救護人員到場處理、救護，即罔顧乙○○受傷之情，逕
    行駕車駛離逃逸。嗣經在場目擊之義交高英石記下其車號後
    報警處理，始經警循線查獲。
二、案經乙○○訴由臺北縣政府警察局海山分局報請臺灣板橋地
    方法院檢察署檢察官偵查起訴。
    理  由
壹、被訴肇事逃逸部分：
一、訊據被告甲○○固不否認有於上揭時地因過失肇事致告訴人
    乙○○受傷後，未待警到場即先行駕車離去，並未留下姓名
    及聯絡方式等情，惟矢口否認有肇事逃逸犯行，辯稱：伊當
    時檢視告訴人傷勢，認為並不嚴重，且伊急於上班，故想先
    行離去，事後再處理，並非想肇事逃逸云云。然查，被告上
    揭肇事逃逸之犯罪事實，業據告訴人乙○○於偵查中指證明
    確，並經在場目擊證人高英石證述屬實（見偵查卷38至39頁
    ），且被告於偵查中亦已供認不諱，被告上開雖辯稱其僅係
    先行離去，並無肇事逃逸故意云云，然稽之其未告知告訴人
    任何個人資料及聯絡方式，即逕行離去，難謂無肇事逃逸之
    故意，故其上開所辯，要屬事後卸責之詞，殊無足取。此外
    ，並有馬偕紀念醫院出具之告訴人受傷診斷證明書、臺北縣
    政府警察局海山分局之道路交通事故調查報告表、現場圖、
    現場及車損照片等在卷可稽，本案事證明確，被告犯行洵堪
    認定，應予依法論科。
二、查被告駕駛自用小客車因過失撞及告訴人乙○○騎乘之機車
    ，致告訴人乙○○受傷後逃逸，核其所為，係犯刑法第185
    條之4 之肇事致人受傷逃逸罪。爰審酌被告犯罪之動機、目
    的、手段、肇事逃逸情節、所生之危害、犯罪後態度及已與
    告訴人達成民事賠償和解（參見卷附調解筆錄）等一切情狀
    ，量處如主文所示之刑，並諭知易科罰金之折算標準，以資
    懲儆。又本件被告犯罪後，中華民國九十六年罪犯減刑條例
    業已制定，經總統於96年7 月4 日公布，同年月16日生效施
    行，查本件被告之犯罪時間，係在96年4 月24日以前，所犯
    肇事致人受傷逃逸之罪，核諸中華民國九十六年罪犯減刑條
    例第2 條第1 項、第3 條等規定，合於減刑條件，爰依該條
    例第2 條第1 項第3 款、第9 條等規定，減其宣告刑二分之
    一，並諭知易科罰金之折算標準。另被告前雖曾於91年間因
    侵占案件，經法院判處有期徒刑七月，緩刑三年確定，惟其
    緩刑期滿後，緩刑宣告未經撤銷，其刑之宣告失其效力，視
    為未曾因故意犯罪受有期徒刑以上刑之宣告，此有臺灣高等
    法院被告前案紀錄表在卷可按，其因一時失慮，偶罹刑典，
    且已與告訴人達成民事賠償和解，經此刑之宣告後，應知警
    惕而無再犯之虞，本院因認對其所宣告之刑以暫不執行為適
    當，爰予以宣告緩刑二年，用啟自新。
貳、不受理部分：
一、公訴意旨略謂：被告於上揭時地駕車因疏未注意撞及乙○○
    騎乘之機車，致乙○○人車倒地，受有左手、左髖、左踝部
    多處擦傷及左踝部皮膚壞死等傷害，案經乙○○告訴，因認
    被告此部分另涉犯有刑法第284 條第1 項前段之過失傷害罪
    嫌等語。
二、按告訴乃論之罪，告訴人於第一審辯論終結前得撤回其告訴
    ；又告訴經撤回者，應諭知不受理之判決，刑事訴訟法第23
    8 條第1 項、第303 條第3 款分別定有明文。查本件告訴人
    乙○○告訴被告此部分過失傷害案件，起訴書認被告係觸犯
    刑法第284 條第1 項前段之過失傷害罪，依同法第287 條前
    段之規定，須告訴乃論。茲據告訴人乙○○具狀撤回其告訴
    ，揆諸首開說明，被告此部分被訴過失傷害之犯行，應另為
    不受理之判決。
據上論斷，應依刑事訴訟法第299 條第1 項前段、第303 條第3
款，刑法第185 條之4 、第41條第1 項前段、第74條第1 項第1
款，中華民國九十六年罪犯減刑條例第2 條第1 項第3 款、第7
條、第9 條，判決如主文。
本案經檢察官靳開聖到庭執行職務
中    華    民    國    97    年    1     月    28    日
                  交通法庭  審判長法  官  王  屏  夏
                                  法  官  王  偉  光
                                  法  官  彭  全  曄
以上正本證明與原本無異
如不服本判決，應於判決送達後十日內，向本院提出上訴狀
                                  書記官  洪  紹  甄
中    華    民    國    97    年    1     月    29    日
中華民國刑法第185條之4
駕駛動力交通工具肇事，致人死傷而逃逸者，處 6 月以上 5 年
以下有期徒刑。


司法院資訊處製作；財團法人民間司法改革基金會備份。
